臺灣高雄地方法院刑事裁定
111年度聲字第1468號
聲  請  人  臺灣高雄地方檢察署檢察官
受  刑  人  蔡博凱  



上列聲請人因受刑人數罪併罰有二裁判以上，聲請定其應執行之
刑（111年度執聲字1201號），本院裁定如下：
    主  文
蔡博凱犯如附表所示之罪，所處各如附表所示之刑，有期徒刑部
分應執行有期徒刑參年拾月，併科罰金部分應執行罰金新臺幣肆
萬元，罰金如易服勞役，以新臺幣壹仟元折算壹日。
    理  由
一、聲請意旨略以：受刑人蔡博凱（下稱受刑人）因犯詐欺等罪
    ，先後經法院判決確定如附表，應依刑法第50條、第53條、
    第51條第5、7款規定，定其應執行之刑，爰依刑事訴訟法第
    477條第1項規定聲請裁定等語。
二、按數罪併罰，有二裁判以上者，依刑法第51條之規定，定其
    應執行之刑；數罪併罰，分別宣告其罪之刑，如宣告多數有
    期徒刑者，於各刑中之最長期以上，各刑合併之刑期以下，
    定其刑期。但不得逾30年；宣告多數罰金者，於各刑中之最
    多額以上，各刑合併之金額以下，定其金額，刑法第53條、
    第51條第5款、第7款分別定有明文。又按裁判確定前犯數罪
    者，併合處罰之。但有下列情形者，不在此限。一、得易科
    罰金之罪與不得易科罰金之罪。二、得易科罰金之罪與不得
    易服社會勞動之罪。三、得易服社會勞動之罪與不得易科罰
    金之罪。四、得易服社會勞動之罪與不得易服社會勞動之罪
    。前項但書情形，受刑人請求檢察官聲請定應執行刑者，依
    第51條規定定之，刑法第50條亦定有明文。又數罪併罰之定
    應執行刑，係出於刑罰經濟與責罰相當之考量，對犯罪行為
    人或受刑人本身及所犯各罪之總檢視，除應考量行為人所犯
    數罪反應出之人格特性，並應權衡審酌行為人之責任與整體
    刑法目的及相關刑事政策，在量刑權之法律拘束性原則下採
    限制加重原則，資為量刑自由裁量權之外部界限，並應受法
    規範秩序下比例原則等裁量權內部界限之支配，以兼顧刑罰
    衡平原則。
三、經查，受刑人所犯附表所示之罪，業經法院先後判處附表所
    示之刑，而於附表所示之日期分別確定在案，有各該判決及
    臺灣高等法院被告前案紀錄表在卷可稽。其中附表編號1至5
    所示之罪，為不得易科罰金及不得易服社會勞動之罪；編號
     6至8所示之罪，則係不得易科罰金，但得易服社會勞動之
    罪，又附表編號1至5所示之罪曾定應執行刑為有期徒刑3年6
    月，編號6至7部分則曾定應執行刑為有期徒刑4月，併科罰
    金新臺幣30,000元，罰金如易服勞役，以新臺幣1千元折算1
    日，經受刑人請求檢察官聲請定應執行刑，有受刑人聲請狀
    等在卷可稽，茲檢察官聲請定其應執行之刑，本院審核認聲
    請為正當。本院衡酌受刑人所犯如附表所示之罪分別為詐欺
    、幫助犯洗錢防制法案件，犯罪時間為107年10月29日至108
    年5月21日間，依上開各罪之罪質及犯罪所生之危害以及受
    刑人對本件定執行刑所表示希望從輕定應執行刑之意見等總
    體情狀，與多數犯罪責任遞減原則，就受刑人所犯各罪，定
    其執行刑如主文所示，並諭知罰金易服勞役之折算標準。
四、依刑事訴訟法第477條第1項，刑法第50條、第53條、第51條
    第5款、第7款，裁定如主文。
中　　華　　民　　國　　111 　年　　9 　　月　　26　　日
                  刑事第十六庭  法  官  施君蓉
以上正本證明與原本無異。
如不服本裁定，應於送達後5日內，向本院提出抗告狀。
因疫情而遲誤不變期間，得向法院聲請回復原狀。
中　　華　　民　　國　　111 　年　　9 　　月　　26　　日
                                書記官  陳雅惠　　　　　　　　　
【附表】
編號 罪名   宣告刑 犯罪日期（民國）     最後事實審       確定判決      法院及案號 判決日期（民國） 法院及案號 確定日期（民國） 1 三人以上共同冒用公務員名義詐欺取財罪 有期徒刑1年2月 108年5月13日 臺灣高等法院高雄分院108年度上訴字第1366號 109年2月4日 臺灣高等法院高雄分院108年度上訴字第1366號 109年3月10日 2 三人以上共同冒用公務員名義詐欺取財罪 有期徒刑1年2月 108年5月16日 臺灣高等法院高雄分院108年度上訴字第1366號 109年2月4日 臺灣高等法院高雄分院108年度上訴字第1366號 109年3月10日 3 三人以上共同冒用公務員名義詐欺取財罪 有期徒刑1年10月 108年5月17日（聲請書載為108年5月15日至17日） 臺灣高等法院高雄分院108年度上訴字第1366號 109年2月4日 臺灣高等法院高雄分院108年度上訴字第1366號 109年3月10日 4 三人以上共同冒用公務員名義詐欺取財罪 有期徒刑1年2月 108年5月20日 臺灣高等法院臺南分院108年度上訴字第1594、1595號 109年3月10日 臺灣高等法院臺南分院108年度上訴字第1594、1595號 109年4月13日 5 三人以上共同冒用公務員名義詐欺取財罪 有期徒刑1年2月 108年5月21日 臺灣高等法院臺南分院108年度上訴字第1594、1595號 109年3月10日 臺灣高等法院臺南分院108年度上訴字第1594、1595號 109年4月13日 6 幫助犯洗錢防制法第14條第1項之洗錢罪 有期徒刑3月，併科罰金新臺幣20,000元，罰金如易服勞役，以新臺幣1千元折算1日 107年10月29日 臺灣高雄地方法院110年度簡字第3213號 111年2月9日 臺灣高雄地方法院110年度簡字第3213號 111年3月16日 7 幫助犯洗錢防制法第14條第1項之洗錢罪 有期徒刑2月，併科罰金新臺幣20,000元，罰金如易服勞役，以新臺幣1千元折算1日 107年11月3日 （聲請書載為107年10月某日至11月3日） 臺灣高雄地方法院110年度簡字第3213號 111年2月9日 臺灣高雄地方法院110年度簡字第3213號 111年3月16日 8 幫助犯洗錢防制法第14條第1項之洗錢罪 有期徒刑3月，併科罰金新臺幣20,000元，罰金如易服勞役，以新臺幣1千元折算1日 107年11月3日、4日 （聲請書載為107年11月3日） 臺灣高雄地方法院111年度簡上字第88號 111年6月29日 臺灣高雄地方法院111年度簡上字第88號 111年6月29日 備註 1.編號1至2部分曾定應執行刑為有期徒刑2年4月 2.編號4至5部分曾定應執行刑為有期徒刑1年6月 3.編號1至5部分曾定應執行刑為有期徒刑3年6月 4.編號6至7部分曾定應執行刑為有期徒刑4月，併科罰金新臺幣30,000元，罰金如易服勞役，以新臺幣1千元折算1日